# 不良品核算

提问人：wx_5cbd6a2767a5 时间：2023-06-20 17:02:23
请教陈版主，如果一个生产批次的不良品，后续可以领用去研发项目，是否应参与制造费用的分摊并于后续领用时结转研发费用？

回答人：chenyiwei
首先要考虑：这里的不良品，是否属于在当前的生产技术和工艺条件下不可避免的合理范围内的不良品？如果是，则其耗费的成本应由同批次中的合格品承担，不良品不承担成本。
如果是“意料之外”的不良品，则其发生的耗费应作损失处理，可作研发领用仅为其附属用途，且该用途本身不能产生经济利益流入，故也不满足确认为资产的条件，其分摊的成本应计入营业外支出处理，不能借助先对其分摊成本再转入研发支出的方式进行报表粉饰（一方面提升毛利率，另一方面增加研发支出）。

提问人：15716120951 时间：2023-07-05 20:32:10
陈老师：
芯片行业封测是存在良率问题的，假设一片价值10,000.00元的晶圆片理论可以切割 100 颗芯片，封测环节的良率是95%，封测完成实际i入库 90 颗芯片。经过核实，有 5 颗是生产过程中的合理损耗，另外 2 颗是生产工艺失误导致报废，还有 3 颗是不可抗力导致的报废。此时： 1 、 90 颗成品芯片对应的材料成本是9,500.00元； 2 、 2 颗因为代加工厂加工失误的处理系20-代加工厂赔偿款计入成本； 3 、 3 颗因为不可抗力导致的报废直接计入营业外支出？

回答人：chenyiwei
也可以这样理解。